臺灣高等法院高雄分院刑事裁定
111年度抗字第255號
抗  告  人  
即  被  告  葉禮豪



上列抗告人因詐欺等案件，不服臺灣高雄地方法院中華民國111
年8月11日裁定(110年度金訴字第227號)，提起抗告，本院裁定
如下：
    主  文
抗告駁回。
    理  由
一、抗告意旨略以：抗告人即被告葉禮豪之居所地租約僅到民國
    111年5月底，自無可能知悉寄存送達之通知；而戶籍地係於
    111年7月10日晚間方收到寄存送達通知，並非原審所指之11
    1年6月15日，抗告人隨即於7月11日凌晨前往高雄市政府警
    察局小港分局漢民派出所（下稱漢民派出所）收受原審判決
    書，故本件上訴期間應自寄存送達生效之111年7月20日後翌
    日起算20日，上訴期間之末日應為111年8月9日，為此提起
    抗告等語。
二、上訴期間為20日，自送達判決後起算；提起上訴，應以上訴
     書狀提出於原審法院為之，原審法院如認為上訴逾期，即 
    應以裁定駁回之，刑事訴訟法第349條前段、第362條前段分
    別定有明文。又按刑事訴訟送達文書，除刑事訴訟法第1編
    總則第6章有特別規定外，準用民事訴訟法之規定，刑事訴
    訟法第62條定有明文。另按送達於應受送達人之住居所、事
    務所或營業所行之；送達於住、居所、事務所或營業所，不
    獲會晤應受送達人者，得將文書付與有辨別事理能力之同居
    人或受僱人；文書如不能依民事訴訟法第136條、第137條之
    規定為送達者，得將該文書寄存送達地之自治或警察機關並
    作送達通知書兩份，一份黏貼於應受送達人住居所、事務所
    、營業所或其就業處所門首，另一份置於該送達處所信箱或
    其他適當位置，以為送達；寄存送達，自寄存之日起，經10
    日發生效力，民事訴訟法第136條第1項前段、第137條第1項
    、第138條第1項、第2項亦有明定。再者，民事訴訟法第138
    條所規定之寄存送達，係以將文書寄存送達地之自治或警察
    機關，並作送達通知書，黏貼於應受送達人住居所、事務所
    或營業所門首時，為送達之時；應受送達人究於何時前往領
    取應受送達之文書，或並未前往領取，該文書嗣經退還原送
    達法院，於送達之效力均無影響。
三、本件抗告人因詐欺等案件，經原審於111年6月2日以110年度
    金訴字第227號判決抗告人犯詐欺等罪，應執行有期徒刑3年
    6月，並為沒收、追徵諭知在案。嗣上開判決書以郵寄方式
    寄送至抗告人之住所高雄市○○區○○街000巷00號、居所高雄
    市○○區○○○路000巷0號3樓7室，然因未獲會晤抗告人本人，
    亦無受領文件之同居人或受僱人，而於111年6月15日分別寄
    存於漢民派出所、三民第二分局鼎山派出所等情，有原審上
    開刑事判決、抗告人之個人基本資料查詢結果及送達證書等
    件在卷為憑；而當時抗告人並未在監所，亦有臺灣高等法院
    在監在押全國紀錄表在卷可查，故依前揭送達之相關規定，
    抗告人之上訴期間應自寄存送達日，經10日發生效力，並自
    生效後翌日起算20日，依此計算上訴期間之末日為111年7月
    15日，且該日為星期五而非假日。惟抗告人遲至111年7月20
    日始向原審提起上訴，有該刑事聲明上訴狀上原審收文戳章
    日期為憑，顯已逾越上訴期間，依前開說明，其上訴違背法
    律上之程式，且無從補正，至為明確。
四、而本件原審之上訴駁回裁定正本，與原審判決書正本之送達
    時間相近、方式完全相同，該份裁定於111年8月18日同樣寄
    存至抗告人之戶籍地漢民派出所後，抗告人於寄存送達生效
    前即向漢民派出所領取，並於法定期間之5日內即111年8月2
    3日提起本件抗告，顯見上開寄存送達在戶籍地派出所之方
    式，確能合法送達至抗告人。而抗告人所執係於111年7月10
    日晚間始收到原審判決之寄存送達通知書、次日凌晨即前往
    領取等節，未有任何釋明，復與原審判決書正本之送達證書
    、漢民派出所之送達郵件簽收影本（原審影卷二第395頁）
    所載，係於111年6月15日寄存送達、111年7月18日21時13分
    由抗告人本人前往領取之客觀證據不符，自難憑採；況原審
    判決書經寄存送達後，抗告人究於何時前往領取，於送達之
    效力均無影響，有如前述，自亦不容抗告人自行解讀並延長
    上訴之期間。是原審就本件裁判之送達確屬合法妥適，難認
    抗告人遲誤期間有何正當理由，原審因認抗告人遲誤上訴違
    背法律上之程式，且無從補正，而裁定駁回上訴，經核於法
    並無不合，是其提起抗告，為無理由，應予駁回。
據上論結，應依刑事訴訟法第412條，裁定如主文。
中　　華　　民　　國　　111 　年　　9 　　月　　14　　日
                  刑事第九庭    審判長法  官  莊崑山
                                      法  官  惠光霞
                                      法  官  呂明燕
以上正本證明與原本無異。
如不服本裁定應於送達後5日內向本院提出再抗告狀。
中　　華　　民　　國　　111 　年　　9 　　月　　14　　日
                                      書記官  馬蕙梅